Etats des inventaires des collections de du Fichier national et continental de la BDIC
Agence Bibliographique de l’Enseignement Supérieur
- France. Esprit public
  - Etudiants. Rentrée universitaire 1968-1969, F/DELTA/RES/0065
    La réponse à de Gaulle. Renault en grève. Cercles rouges. Tract. Non daté [décembre 1968]. Appel pour un meeting cercle rouge à la Mutualité sur le thème « Faillite et bilan du gaullisme ».
    Les impérialistes par eux-mêmes. Comité d’action d’Orsay. Tract. Non daté [février 1969]. « A bas le pillage impérialiste. A bas l’impérialisme US gendarme du monde. Dehors Nixon la peste ». Le tract porte une mention manuscrite ajoutée: « collecté rue des Ecoles le 28 février 1969 ». Tract contre le séjour du président Nixon à paris du 28 février au 2 mars 1969.
    Apparentes similitudes. MEGA/CLERU (Comité de liaison des étudiants pour la rénovation universitaire). Tract. Non daté [mars 1969]. Le tract porte une mention manuscrite ajoutée: « distribué début mars 1969, UR d’allemand, Grand Palais ».
    Contre la sainte alliance réactionnaire, défense de la Chine rouge. Ligne Rouge, journal communiste marxiste-léniniste. Tract. Non daté [mars 1969]. Le tract porte une mention manuscrite ajoutée: « distribué en mars 1969 unité d’allemand, Grand Palais ».
    PSU, 6ème congrès, meeting-information. PSU, section Sorbonne géographie. Tract. Non daté [mars 1969]. Le tract porte une mention manuscrite ajoutée: « distribué unité d’allemand, Grand Palais ».
    Engageons la lutte contre l’université bourgeoise. Pas de replâtrage du système capitaliste. ESU – PSU (Etudiants socialiste unifiés, Parti socialiste unifié). Tract. Non daté [mai 1969].
    « Mardi 20 janvier, au cours de M. Chastel, un membre du Comité de gestion a demandé l’expulsion de deux camarades sous prétexte que ceux-ci empêchaient le déroulement « normal » du cours (…). Comité d’action des étudiants syndiqués, Institut d’art et d’archéologie rue Michelet. Tract. Non daté [janvier 1970]. 2 exemplaires. « A bas les comités de participation, cessons d’être les collaborateurs ».
    Université, les étudiants face à la participation. Coupure de presse. Témoignage chrétien, 13 février 1969.
    Étudiants; France -- 1958-1969 (Charles de Gaulle)
    Enseignement supérieur -- Politique publique; France -- 1958-1969 (Charles de Gaulle)
  - Guerre du Golfe. Pacifisme, 1991; F/DELTA/0816
- France. Etat-civil, [1918-1928]; 4/DELTA/1624
  Registres de l'état civil; France -- 1870-1940 (3e République)
  État civil; France -- 1870-1940 (3e République)
- France. Etats africains francophones, [1962-1981]; Z/0019
  Afrique. Relations extérieures. 1960-1990; France
  Afrique francophone. Relations extérieures. 1960-....; France
  Afrique noire; Francophonie
- France. Etrangers, [1918-1928]; 4/DELTA/1613
  France. 1870-1940 (3e République); Émigrants et immigrants
  France. 1870-1940 (3e République); Étrangers
- France. Etrangers, 1971-1972; 4/DELTA/1687; 2 chemises
  Tracts, articles de presse, contre le racisme et les expulsions de travailleurs immigrés. Appeld’organisations de soutien aux travailleurs et aux étudiants immigrés.
  France. 1958-.... (5e République); Émigrants et immigrants
  France. 1958-.... (5e République); Étrangers
  France. 1958-.... (5e République); Émigration et immigration -- Droit
  France. 1958-.... (5e République); Immigrés clandestins
- France. Etrangers. Brésiliens, 1970-1979; F/DELTA/0633; 1 chemise
  Tracts, extraits de périodiques des partis et associations de militants brésiliens en France :Comité de soldarité France-brésil, Comité de défense des prisonniers politiques brésiliens
  Brésiliens; France. 1958-.... (5e République)
  Mouvements d'opposition; Brésil -- 1964-1985 (Dictature militaire)
  Brésil. Politique et gouvernement. 1964-1985
- France. Etrangers. Brésiliens. Maquette du livre Lenin journaliste, 197.; F/DELTA/0630; 62 feuillets
  Edições Campanha (Taupe rouge).
  France. 1958-.... (5e République); Brésiliens
- France. Etrangers. Portugais, 1974-1977; F/DELTA/0719
  Documents relatifs à l’immigration et l’opposition portugaise en France, à la critique guerre coloniale et à la défense des prisonnierspolitiques.
  Portugal -- 1974 (Révolution)
  Portugais; France -- 1974-1981 (V. Giscard d'Estaing)
  Résistance politique; Portugal -- Colonies
  Résistance politique; Colonialisme (idée politique)
  Droits civils et politiques; Portugal -- 1974-....
- France. Etrangers. Latino-américains. Comité latino américain d'hommage au Che, Octobre 1977; F/DELTA/0631; 4 pièces
  Documents dactylographiés et tracts.
  Commémoration; Che Guevara, Ernesto (1928-1967)
  Réfugiés latino-américains; France -- 1974-1981 (V. Giscard d'Estaing)
- France. Etudiants et lycéens contestataires, 1971-1972; 4/DELTA/1164
- France. Etudiants étrangers en France. Tracts anti-impérialistes et contre la répression, 1970-....; F/DELTA/0248
  Étudiants étrangers; France -- 1969-1974 (G. Pompidou)
  Mouvements anti-impérialistes; France -- 1969-1974 (G. Pompidou)
- France. Etudiants. Tracts et bulletiins, 1967-1968; MFC/0208
- France. Euratom. Paris. Mouvement Gauche Européenne, 1957; 4/DELTA/0893; 12 feuillets
  Gauche (science politique); Europe -- 20e siècle
  Mouvement antinucléaire; 1945-1970
  Mouvement antinucléaire; France -- 1944-1958 (4e République)
  Mouvement antinucléaire; Europe -- 20e siècle
- France. Européens rapatriés d’Algérie. Mémoires, 1950-1996; ARCH/0037; 1 carton (54 pièces)
  Don de Mme Jeannine Verdès-Leroux (directeur de recherche au CNRS -CEVIPOF, auteure de Les français d’Algérie. De 1830 à nos jours, Fayard, 2001) transmis par Mme Anne-Marie Blanchenay, conservateur de bibliothèque en retraite, longtemps responsable du service des périodiques de la BDIC. Don enregistré le 11 mars 2015 sous le numéro 81077.
  Ce fonds est constitué de collections (partielles) de deux bulletins d'amicales et/ou d’association d’Européens rapatriés d’Algérie (« Pieds-Noirs »), originaires de Jemmapes (devenue Azzaba après 1962) et de Constantine. Ces deux publications présentent de nombreux souvenirs sur la période la présence française en Algérie; elles offrent aussi des informations précieuses sur la vie et les activités des associations éditrices.Le fonds comprend aussi une lettre, datée du 24 novembre 1950, de Sylvain Wisner à Paul Rivet (ethnologue, à l'origine de la création du Musée de l’homme, dont en 1950 il est le directeur).
  Mémoire collective; Pieds-noirs
  Constantinois (Algérie)
  Algérie; Colonisation
  - Publications, 1; 53 pièces
    - Jemmapes et son canton. 1982-1996, 41 pièces
      Collection de 40 numéros de Jemmapes et son canton, bulletin de liaison de l'Amicale du même nom, regroupant d'anciens Jemmapois, section autonome de l'Amicale nationale des Philippevillois et Constantinois.
      Du numéro 1 (mai 1982) au numéro 40 (septembre 1996). Directeur de publication: Jean Benoit. Collection incomplète.
    - Les bahuts du Rhumel, 12 pièces
      Collection de 12 numéros de Les bahuts du Rhumel, bulletin de liaison de l'Association des anciens et anciennes des lycées de Constantine.
      Du numéro 1 (septembre 1990) au numéro 12 (mai 1996). Collection incomplète.
  - Correspondance, 2; 1 pièce (1 feuillet)
    Né en Roumanie vers 1900, Sylvain Wisner, obligé de fuir son pays pour des raisons politiques, s’exile en Espagne au début des années 1930. A la suite du coup d’état franquiste, il s’enrôle comme milicien dans une colonne confédérale. Sans doute réfugié en France lors de la Retirada, il est alors « transplanté de force en Algérie début 1941 », où il écrit l’ouvrage cité plus haut. Il est décédé le 6 octobre 1966 à Hyères (voir Espoir, Toulouse, 16 octobre 1966).
    Lettre de Sylvain Wisner adressée à Paul Rivet, alors directeur du Musée de l’homme. S. Wisner évoque notamment le chapitre 15, « La quantité négligée » (« Le féodalisme indigène / Réforme sans portée ») de son ouvrage L’Algérie dans l’impasse. Démission de la France ? (Paris, Spartacus, 1948), point de vue d'un Français « éclairé » sur le « problème algérien » et dénonciation des méfaits du colonialisme.
    Deux exemplaires de ce livre sont conservés à la BDIC; celui conservé sous la cote S 19766/IV/9 est précisément celui initialement adressé par Sylvain Wisner à Paul Rivet, avec l’envoi suivant, non daté (cf. sa page de titre): « Au savant qui s’est penché sur la condition des hommes, à l’homme qui sait scruter le comportement des peuples, au docteur Paul Rivet, sociologue et ethnologiste [sic], modeste hommage de l’auteur. » Ce volume est issu d’un don enregistré le 28 mai 1959 sous le numéro 48436 et décrit ainsi: « legs du professeur Rivet par la direction des bibliothèques: publications sur le socialisme, la Résistance, l’Amérique latine, l’épuration et les nationalisations ».
- France. Faim et développement. Comité catholique contre la faim dans le monde, 1967-1968; F/DELTA/0068
  Malnutrition; France -- 1958-1969 (Charles de Gaulle)
  Oeuvres de bienfaisance; France -- 1958-1969 (Charles de Gaulle)
- France. Fédéralisme, [1923-1958]; 4/DELTA/0950
  Fédéralisme européen
  France; Et l'Europe
- France. Fédération des associations pour la SDN, [1918-1939]; Z/0022
- France. Féminisme. Organismes (1917-1932), 4/DELTA/1606; 1 chemise comprenant 6 dossiers (66 pièces au total)
  Une partie des pièces composant le fonds sont issues des dons 182 (don de M. Goethe enregistré le 24 avril 1919), 200 (don de l’American International Corporation enregistré le 26 avril 1919), 7663 (don de l’Union française pour le suffrage des femmes enregistré le 7 février 1920) et 19040 (don de Mme Brunschwig enregistré le 30 janvier 1929).
  Les autres, sans indications de source, ont vraisemblablement été données à la BDIC par André Honnorat.
  Les origines, lorsqu’elles sont connues, sont indiquées à la pièce dans l’inventaire. Les indications de source figurent également sur les pièces elles-mêmes.
  Le classement par organisation a été fait par la BDIC.
  Correspondance et publications (circulaires, brochures, tracts, etc.) de diverses organisations de femmes ou féministes de la période de l’entre-deux-guerres, engagées notamment dans le combat pour l’obtention du droit de vote pour les femmes.
  Féminisme -- Aspect politique; France -- 1914-1940
  Femmes -- Activité politique; France
  Féminisme; France
  Féministes; France
  Femmes -- Droits; France
  Mouvements sociaux; France
  - Diverses organisations, 1; 24 pièces
    Action sociale de la femme, Comité de propagande féministe, Les Féministes de Bretagne, Ligue patriotique des françaises, Ligue des familles nombreuses de France, Union nationale des femmes, Union régionale des pères et mères La Voix des femmes.
    Pièces diverses: correspondance (lettes et cartes adressées à « Monsieur le sénateur » André Honnorat), tracts, circulaires, cartons d’invitation pour conférences, etc.
    Numéros de périodiques: Le Devoir national, 25 mai et 25 juin 1928; L’Union nationale des femmes (Numéro 18, 10 novembre 1928); Le Martinet (numéro 1, mars 1932).
    Comprend notamment :Tract (appel pour réunion le 14 juin 1917) de « Pour leurs mères » (soutien aux mères de soldats). Pièce issue du don 200 .Circulaire (A Messieurs les sénateurs) signée « Pour les anti-suffragistes de France et avec l’adhésion du groupe traditionnaliste féminin, Marthe Borely ».
  - Union nationale pour le vote des femmes, 2; 6 pièces
    Fondatrice et présidente d’honneur: Mme Le Vert Chotard. Présidente: duchesse de La Rochefoucauld.
    « Texte lu à Messieurs les sénateurs membres du groupe féministe le 4 juin 1931 ». Duchesse de La Rochefoucauld. 11 feuillets dactylographiés.
    Lettre de Mme Le Vert Chotard à « Monsieur le sénateur » (André Honnorat), 4 mars 1927Lettre à « Monsieur le sénateur » (André Honnorat), 15 février 1932.
    Lettre de Mme de La Rochefoucauld à « Monsieur le sénateur » (André Honnorat), 19 avril 1932.
    Programme de l’Union nationale pour le vote des femmes.
    Tract (Pourquoi nous refuse-t-on le droit de voter ?).
  - Union française pour le suffrage des femmes, 1922; 3; 8 pièces
    Pièces issues en partie des dons 182, 7663 et 19040.
    Présidente: Marguerite de Witt-Schlumberger. Secrétaire générale: Cécile Brunschwig.
    Correspondance: lettre du 6 novembre 1922 à « Monsieur le sénateur » (André Honnorat).
    Brochures: présentation de l’Union (8 pages), De l’opportunité du suffrage des femmes. Causerie de Mme Brunschwig) (4 pages).
    Tracts et circulaires, dont « Manifeste des femmes françaises » et « La femme doit voter »Carton d’invitation à une conférence (16 novembre 1922) sous la présidence de Justin Godart, « Le suffrage des femmes et la Société des Nations)
  - Ligue française pour le droit des femmes, Circa 1927; 4; 3 pièces
    Présidente: Maria Vérone, avocate à la Cour d’appel de Paris.
    Lettre du 28 novembre 1927 à « Monsieur le sénateur » (André Honnorat), tract contre le sénateur Héry, illustré d’un dessin (Les françaises réclament le droit de vote), bulletin d’adhésion avec informations sur le suffrage des femmes en Europe.
  - Ligue d’action féminine pour le suffrage, Circa 1927; 5; 13 pièces
    Présidente: Marthe Bray.
    Lettre du 12 août 1927 à « Monsieur le sénateur » (André Honnorat), papillon, tract (Quinze cent mille mort et voir ça !) et 10 tracts-cartes illustrés (dessins) (Nettoyage par le vide/Il faut être de son temps; Si encore les féministes étaient jolies; Républicains à tous crins !; Boniments antiféministes: les femmes veulent voter ? Non mais, et les chaussettes et le pot au feu ?!/A nous l’apéro, les cartes, le tabac, aux femmes le ravaudage et ressarcissage; C’est qu’une fille !!!; Pauvres femmes, que feraient-elles sans nous ?; Le code Napoléon; Les femmes sont des êtres faibles… leur place est à la maison !; « Les femmes, c’est bon qu’à écumer le pot au feu et ressarcir les chaussettes »; Françaises, reviendrez-vous à la diligence ?).
  - Conseil national des femmes françaises, 1919-1929; 6; 12 pièces
    Conseil national des femmes françaises: F. Avril de Sainte-Croix, secrétaire générale, J. Siegfried, présidente, Maria Vérone, avocate à la Cour, présidente de la section du suffrage.
    Pièces diverses: correspondance, lettres circulaires, tracts, carte postale illustrée, cartons d’invitation, etc.
    Comprend notamment le Programme des Etats-généraux du féminisme, 14-15-16 février 1929, salle des ingénieurs civils, Paris IX.
- France. Féminisme (1971-1972), 4/DELTA/1145; 1 chemise (15 pièces)
  Don anonyme enregistré le 11 novembre 1972.
  Aucun tri ou élimination n’a eu lieu. Les 15 pièces, classées par ordre chronologiques selon les notes manuscrites portées par le donateur anonyme, ont été numérotées par la BDIC.
  Ce dossier de 15 pièces comprend 13 tracts (notamment du Mouvement de libération des femmes, MLF) et 2 coupures de presse.L’un des tracts est un appel à une réunion publique de l’association « Laissez-les vivre, contre la légalisation de l’avortement.
  Mouvement de libération des femmes. France
  Groupe Femmes Boulogne
  Féminisme -- Aspect politique; France -- 1969-1974 (G. Pompidou)
  Femmes -- Activité politique; France -- 1969-1974 (G. Pompidou)
  Féminisme; France -- 1969-1974 (G. Pompidou)
  Avortement; France -- 20e siècle
  - Ben quoi la Commune ? Ben quoi les femmes ?. [Nanterre, 23 mars 1971], 1 pièce
    Appel à un rassemblement au square d’Issy-les-Moulineaux le dimanche 28 mars à 15 h: « pour mettre en commun nos espoirs, nos fatigues, nos révoltes, à quelques pas du Fort d’Issy défendu les armes à la main par les femmes de Paris il y a 100 ans » signé: Mouvement de libération des femmes.Au dos: Appel des femmes patriotes de Montrouge et de Belleville, 1871.
  - Contraception pour toutes et pour tous. Nous aurons les enfants que nous voulons. [25 février 1971], 1 pièce
    Tract du Mouvement de libération des femmesDeux exemplaires du même tract, l’un distribué en février 1971 (sans indication de lieu), l’autre à Nanterre en mars 1971.
  - « Laissez-les vivre » ou Faut-il légaliser l’avortement ?, 1 pièce
    Tract de l’association « Laissez-les vivre ». Appel à une réunion publique le 5 mars 1971 à 20h30 à la Mutualité, sous la présidence de M-M Dienesch, secrétaire d’Etat à l’Action sociale et à la réadaptation, et avec notamment le professeur Lejeune.
  - Une loi bidon !, 1 pièce
    Tract du Mouvement de libération des femmes.A propos du projet de loi concernant l’interruption de grossesse déposé le 29 juin 1970 et débattu en mars 1971.Distribué à Nanterre le 31 mars 1971.
  - « Si tu peux voir un homme démolir tes dossiers, Et sans dire un mot te mettre à reclasser… », 1 pièce
    Poésie terminée par cette signature: « fait par un groupe de secrétaires ».Tract daté de février 1972, annonçant une permanence chaque mardi aux Beaux-Arts pour parler « des problèmes des femmes).Conservé dans une enveloppe portant l’annotation manuscrite « tract provenant des Beaux-Arts, 1972, 26 mars
  - La parole aux femmes !, 1 pièce
    Tract du Groupe Femmes de Boulogne.Appel pour une réunion (« Dénonçons les crimes commis contre les femmes avec le Mouvement de libération des femmes ») à la Mutualité les 13 et 14 mai 1972.
  - Une dénonciation « des crimes contre les femmes », 1 pièce
    Article de Michel Castaing paru dans Le Monde, 16 mai 1972.
  - Les révolutionnaires seront-ils éternellement les censeurs ou les spectateurs des luttes des FEMMES pour leur LIBERATION ?, 1 pièce
    Annonce de l’ouverture d’un « cercle ouvert » de l’Alliance Marxiste Révolutionnaire sur les marxistes révolutionnaires et la libération des femmes, le 23 mai 1972 à l’université de NanterreDistribué à Nanterre.
  - Lundi 29 mai [1972] à 14 h…, 1 pièce
    Tract signé MLF Nanterre.Annonce de la projection d’un court métrage réalisé par des militantes du MLF, montage réalisé par les militantes du MLF-Nanterre, suivi d’un débat sur les résultats des Journées de la Mutualité, les acquis du MLF au cours de l’année, et les objectifs et moyens du MLF.
  - Tous à la fête de soutien « aux ptites [sic] femmes des Nouvelles Galeries ! », 1 pièce
    Appel pour une réunion publique (soutien à la grève des employées des Nouvelles Galeries de Thionville) le jeudi 1er juin 1972 à 15 h à Jussieu.Au dos: texte de la chanson « Nous les petites femmes des Nouvelle Galeries ».
  - Marie-Claire, 17 ans, va être jugée pour avoir avorté, 1 pièce
    Tract signé Des Femmes.Appel à un rassemblement devant le Palais de Justice de Bobigny le mercredi 11 octobre 1972.
  - Pour l’avortement libre et gratuit. Pour la contraception libre et gratuite, 1 pièce
    Tract signé Mouvement de libération des femmes.Appel à une manifestation le samedi 25 novembre 1972.
  - Semaine sur la Chine (du 4 au 10 décembre [1972])., 1 pièce
    Annonce d’un débat sur la femme en Chine, le mardi 28 novembre 1972 à la MJC de Fresnes.
  - « Les délégués interviennent sur l’évolution de l’Eglise, l’avortement et l’exercice de la justice », 1 pièce
    Article de Thierry Pfister paru dans Le Monde, 16 décembre 1972. Compte rendu des débats du 20e Congrès du Parti communiste français à Saint-Ouen.
- France. Femmes et condition féminine, 1909-1996; F/DELTA/1469; 69 pièces
  Femmes -- Conditions sociales; France -- 20e siècle
  Féminisme et cinéma; France -- 20e siècle
  Féminisme; France -- 20e siècle
  - Femmes: une décennie pour s'entendre
  - Rote Zora
  - Résultats du suffrage des femmes par Maria Vérone
  - Manifestations contre les violences faites aux femmes (Paris, le 24 mars 2007)
    Femmes victimes de violence; France -- 20e siècle
  - Journée mondiale des femmes (Paris, les 8 mars 2006 et 8 mars 2007)
  - Manifestation de soutien aux femmes battues, (Paris, le 27 novembre 2004)
  - Tracts relatifs aux manifestations organisées à Paris pour les droits des femmes de 2004 à 2007
    Femmes -- Droits; France -- 20e siècle
  - Images de la culture
    Numéro 20 (août 2005).
  - Femmes en mouvements: non lieux
  - Centre audiovisuel Simone de Beauvoir. Xe anniversaire 1982-1992
  - Festival international de vidéos et de films ( 1 au 9 décembre 1992)
  - Centre audiovisuel Simone de Beauvoir, 1992
  - Catalogue de distribution
  - L'insécurité sociale des femmes; Documents édités en rapport avec le Centre audiovisuel Simone de Beauvoir: I am a camera / Chantal Montellier, CASB
  - I am a camera de Chantal Montellier. Centre audiovisuel Simone de Beauvoir
  - Questions sociales: Femmes entre elles. Lesbianisme
    Féminisme et lesbianisme; France -- 20e siècle
    Lesbianisme; France -- 20e siècle
  - Le socialisme et la libération des femmes par Mary-Alice Waters
  - Pour construire le mouvement des femmes
  - La femme et le communisme par J. Posadas
  - Constitution, statuts et règlement de la Ligue internationale des femmes pour la paix et la liberté
    Ligue internationale des femmes pour la paix et la liberté
  - Programme d'activités de la Fédération démocratique internationale des femmes
  - Femmes et Sida, approche Médico-Sociale de la population féminine confrontée à l'infection du V.I.H
    Etude réalisée à la demande du Secrétariat d'Etat chargé des droits des femmes.
    Prévention de la transmission sexuelle du sida; France -- 20e siècle
    Politique sanitaire; France -- 20e siècle
  - Un mémorandum montrant les rapports entre la condition des femmes et les relations de pays à pays ainsi que la fondation de l'Internationale d'égalité des droits en vue d'obtenir le Traité d'égalité des droits
  - Droits de la femme: Les femmes, la voix des opprimés par L'Association internationale des droits humains des femmes
  - La femme esclave par René Chaughi
  - La femme dans la société capitaliste par Marguerite Faussecave
  - Sorcières, sages-femmes et infirmières: une histoire des femmes-soignantes
  - La question des moeurs et la règlementation par Émilie Gourd
  - Femmes en chiffres
  - 8 mars (Journée internationale de la femme)
  - Centre européen féminin de recherche sur l'évolution de la société
  - Conseil provisoire de l'Y.W.C.A américaine en France
  - Organisations et mouvements divers: le mouvement des Eclaireuses jugé par une mère
  - Congrès et rassemblements internationaux
- France. Femmes. Luttes pour le dépénalisation de l'avortement, 1973; MFC/0205
  Avortement; France -- 1969-1974 (G. Pompidou)
  Avortement -- Aspect politique; France -- 1969-1974 (G. Pompidou)
- France. Ferme, [1970-1974]; F/DELTA/0448
  France -- Conditions sociales -- 1950-....
  Exploitations agricoles; France -- 1969-1974 (G. Pompidou)
- France. Fonctionnaires, [1918-1928]; 4/DELTA/1623
  Fonction publique; France -- 1914-1940
- France. Fondation nationale des sciences politiques. Colloque "La France en voie de modernisation (1944-1952)"
  Le colloque a lieu les 4-5 décembre 1981 à Paris.
  Déroulement du colloque, liste des participants, liste des témoins (responsabilités et fonctions assurées entre 1944 et 1952 à l'exception des mandats électifs) ayant assuré leur présence, liste des rapports.
  Réorganisation industrielle
  Reconstruction d'après-guerre (2e guerre mondiale)
  - 1ère partie des rapports, F/DELTA/RES/0279/1; 1 carton
  - 2ème partie des rapports, F/DELTA/RES/0279/2; 1 carton
- France. Force ouvrière, 1965-....; F/DELTA/0161
  Syndicalisme; France -- 1958-.... (5e République)
- France. Français à l'étranger, [1918-1928]; 4/DELTA/1635
  Français; À l'étranger
- France. Franc-maçonnerie. Publications du Grand-Orient et de loges diverses, [1918-1926]; 4/DELTA/1586
  Franc-maçonnerie -- France; 1900-1945
- France. Frères des hommes International, 1968; 4/DELTA/0992; 3 pièces
  Lettres de Frères des hommes, Appel du Secours de France.
  Solidarité; France
  Victimes de guerre; Algérie
  Victimes de guerre; France
- France. Front commun. Front social, 1933-1935; GF/DELTA/RES/0052; 1 chemise
  Manifestes et textes internes.
  Front commun contre le fascisme
  France -- Politique et gouvernement -- 1914-1940